臺灣新竹地方法院刑事判決　　　　　　　　　　　　　九十三年度易字第五四九號
　　公　訴　人　臺灣新竹地方法院檢察署檢察官
　　被　　　告　乙○○　男　四.
右列被告因傷害等案件，經檢察官提起公訴（九十三年度偵字第二四九二號），本院
判決如左：
    主  文
本件公訴不受理。
    理  由
一、按告訴乃論之罪，告訴人於第一審辯論終結前得撤回其告訴，又告訴經撤回者，
    應諭知不受理之判決，並得不經言詞辯論為之，刑事訴訟法第二百三十八條第一
    項、第三百零三條第三款、第三百零七條分別定有明文。
二、公訴意旨略以：被告乙○○於民國九十三年一月五日九時三十分許，在新竹市○○路○段二九三號地下室一樓告訴人建華證券股份有限公司（下稱建華公司）營
    業大廳內，因不滿該公司營業員賴秀真依法令規定拒絕受理乙○○下單買賣交易
    ，乙○○竟基於毀棄損壞之犯意，將賴秀真辦公坐位前櫃檯上屬建華公司所有之
    鐵製名牌及名片夾用力摔至地上，造成該名牌之支架斷裂及名片夾凹損而喪失其
    效用。又於同年一月七日上午九時許，在同上處所，乙○○認建華公司之另一客
    戶即告訴人丙○○坐了乙○○喜歡的位置因而驅趕原已就坐定位之丙○○，引發
    在旁之告訴人甲○○與乙○○爭執，乙○○竟另基於毀損及傷害之犯意，從丙○○坐位前桌上拿起丙○○所有之隨身聽機器一台，擲向甲○○因而摔落地面致該
    隨身聽被砸毀，同時上前徒手毆打甲○○，致使甲○○受有右眼外傷性虹彩炎、
    右眼角膜破皮、鼻部外傷合併鼻出血之傷勢等語。
三、查本件告訴人建華公司、丙○○、甲○○分別告訴被告乙○○毀損、傷害案件，
    公訴人認被告係犯刑法第三百五十四條毀損罪嫌及同法第二百七十七條第一項傷
    害罪嫌，依同法第三百五十七條、第二百八十七條前段之規定，均須告訴乃論。
    茲因被告已與告訴人建華公司、丙○○、甲○○達成和解，且於本院九十三年十
    二月二十八日進行準備期日時，當庭分別給付告訴人建華公司、丙○○、甲○○
    賠償金各新台幣（下同）三千元、三千元、三萬五千元，而各該告訴人除當庭表
    示願意原諒被告及撤回本件告訴（見本院卷第二八至三十頁）外，並分別提出聲
    請撤回告訴狀在卷可稽（見本院卷第三一、三二、三四頁），依照首開說明，爰
    不經言詞辯論，逕為不受理判決之諭知。
四、據上論斷，應依刑事訴訟法第三百零三條第三款、第三百零七條，判決如主文。
中　　　華　　　民　　　國　　九十三　　年　　 十二 　　月　　二十九　　日
                                臺灣新竹地方法院刑事第六庭
                                    審判長法  官  王銘勇
                                          法  官  黃美文
                                          法  官  魏瑞紅
右正本證明與原本無異。
如不服本判決，應於判決送達後十日內向本院提出上訴狀（應附繕本），上訴於臺灣
高等法院。
                                          書記官  陳凰榆
中　　　華　　　民　　　國　　九十三　　年　　 十二 　　月　　二十九　　日
